# 关于处置子公司利润表合并时点的问题

提问人：whx669 时间：2018-01-05 22:02:31
请教陈老师： A公司（国企业）与B公司共同出资设立了C公司，A公司持股51%。C公司成立后一直亏损，A公司决定通过减资的方式撤出出资。 2017 年 9 月 30 日经过了评估，C公司累计亏损约 1 亿元。 2017 年 12 月 21 日，A¥B¥C三方签定股权转让协议，A公司将持有C的51%的股权以 1 元的价格转让给B，退出对C的经营管理。A公司的上级主管部门 2017 年 12 月 21 日批复同意该转让协议。 2017 年 12月 28 日完成工商变更登记。 问题： A公司的母公司在编制合并利润表时，纳入合并的期间是 2017 年1-9月份，还是 2017 年1-12月份？ 根据上述情况分析，以 2017 年 12 月 31 日作为完成撤资的时点是否合适？还是以 2017 年 12 月 21 日？如果以 12 月 21 日为时间节点，则将1.1-12.21的利润表纳入合并范围，实务中不好操作。

回答人：chenyiwei
实际操作中一般需将C公司全年利润表纳入合并，处置日为 12 月 21 日或之后（具体取决于处置程序的办理进度）。